臺灣臺中地方法院刑事裁定
111年度撤緩字第47號
聲  請  人  臺灣臺中地方檢察署檢察官
受  刑  人  吳俊宏





上列聲請人因受刑人詐欺案件，聲請撤銷緩刑之宣告（111年度
執聲字第435號、109年度執緩字第640號），本院裁定如下：
    主    文
吳俊宏之緩刑宣告撤銷。
    理    由
一、聲請意旨略以：受刑人吳俊宏因詐欺案件，經本院於民國10
    9年6月4日以108年度簡上字第560號判決判處有期徒刑2月，
    如易科罰金，以新臺幣（下同）1,000元折算1日，緩刑2年
    ，並應依本院於109年4月30日所成立109年度中司刑簡上移
    調字第22號調解程序筆錄之內容向告訴人崇恩琴支付損害賠
    償8萬元（給付方式為：應自109年5月起，於每月25日前各
    給付4000元），並於109年6月4日確定在案。受刑人依上開
    調解程序筆錄，應按期給付賠償金，然受刑人僅於109年6月
    至109年9月止僅給付告訴人1萬6000元，受刑人既同意與告
    訴人以8萬元達成和解，受刑人當時業已充分衡量自身財務
    狀況，認其有足夠能力按期給付，藉此換取緩刑宣告，故受
    刑人雖於110年12月18日羈押於法務部○○○○○○○○，其在羈押
    前卻已有109年5月、109年10月至12月、110年1至11月未支
    付，顯見受刑人已違反刑法第74條第2項第3款規定且情節重
    大，足認原宣告知緩刑難收其預期效果，是其行為已合於刑
    法第75條之1第1項第4款所定得撤銷緩刑宣告之原因，爰依
    法聲請撤銷緩刑宣告等語。
二、按緩刑宣告，得斟酌情形，命犯罪行為人向被害人支付相當
    數額之財產或非財產上之損害賠償；受緩刑之宣告而違反第
    74條第2項第1款至第8款所定負擔情節重大，足認原宣告之
    緩刑難收其預期效果，而有執行刑罰之必要者，得撤銷其宣
    告，刑法第74條第2項第3款、第75條之1第1項第4款分有明
    文。緩刑宣告是否得撤銷，除須符合刑法第75條之1第1項各
    款之要件外，該條並採裁量撤銷主義，賦予法院撤銷與否之
    權限，乃特於第1項規定實質要件為「足認原宣告之緩刑難
    收其預期效果，而有執行刑罰之必要」，供作審認之標準；
    而所謂違反第74條第2項第1款至第8款所定負擔「情節重大
    」者，當從受判決人自始是否真心願意接受緩刑所附之條件
    ，或是否顯有履行負擔之可能，而有隱匿或處分其財產、故
    意不履行、無正當事由拒絕履行或顯有逃匿之虞等情事，考
    量受刑人未履行條件情形與被害人所受損害間，依比例原則
    綜合衡酌原宣告之緩刑是否難收其預期之效果，而確有執行
    刑罰之必要，資以決定該緩刑宣告是否應予撤銷，是雖非謂
    受刑人一不履行即當然應撤銷緩刑，惟倘受刑人係因與被害
    人達成調解，並經法院以調解內容為緩刑之條件，在被害人
    之立場，當以受刑人履行條件為最主要之目的，且被害人若
    無法依該條件受清償，而受刑人仍得受緩刑之利益，顯不符
    合一般社會大眾之法律情感，得認係違反緩刑所定負擔情節
    重大。
三、經查：
　㈠受刑人因詐欺案件，經本院於109年6月4日以108年度簡上字
    第560號判決判處有期徒刑2月，如易科罰金，以1,000元折
    算1日，緩刑2年，並應向告訴人以如本院109年度中司刑簡
    上移調字第22號調解程序筆錄調解成立內容所示為賠償，嗣
    於109年6月4日確定。又依上開調解內容，受刑人應自109年
    5月起，於每月25日前給付告訴人4千元，共計8萬元，有上
    述判決書、調解程序筆錄、全國刑案資料查註表前在卷可稽
    。惟受刑人迄今履行狀況，僅有於109年6月至109年9月間共
    給付1萬6000元，雖受刑人於110年12月18日羈押於法務部○○
    ○○○○○○，在羈押前卻已有109年5月、109年10月至12月、110
    年1至11月均未支付分期賠償金，有告訴人之聲請撤銷緩刑
    狀、存摺交易明細表、LINE對話紀錄截圖影本等附於執行卷
    內可參。
　㈡本院審酌受刑人成立調解時，即已評估自身資力，而願給付
    調解賠償金額給告訴人以彌補其受詐欺所受損害，原判決進
    而以受刑人應履行上開調解程序筆錄內容作為緩刑宣告所附
    條件，期能兼顧受刑人與告訴人之利益，受刑人自應信守約
    定，依期履行。詎受刑人竟違背上開賠償約定，罔顧告訴人
    與之調解、法院給予緩刑之機會，迄今僅支付4期之前述分
    期賠償金，其餘均未給付，由此懸殊比例已難認受刑人有履
    約之誠意，足徵受刑人漠視緩刑所附條件之效力，違反刑法
    第74條第2項第3款所定負擔情節重大，足認原宣告之緩刑已
    難收其預期效果，有執行刑罰之必要。是以，受刑人無正當
    理由遲未履行前揭緩刑所附條件，堪認其前所歷偵審程序，
    猶不足使其知所警惕，難收緩刑制度促使犯行較輕微之被告
    或偶發犯、初犯改過自新之效，揆諸上開說明，確有執行刑
    罰之必要。從而，聲請人聲請撤銷受刑人前開緩刑之宣告，
    為有理由，應予准許。
四、依刑事訴訟法第476條、第220條，刑法第75條之1第1項第4
    款，裁定如主文。
中    華    民    國    111    年    3     月    18   日
                  刑事第十八庭        法  官  李昇蓉
以上正本證明與原本無異。
如不服本裁定，應於收受送達後5日內向本院提出抗告狀。（應
附繕本）
　　　　　　　　　　　　　　　　　　　書記官  王麗雯
中    華    民    國   111    年    3     月    18    日